# 关于股权转让，请教各位

提问人：wzq7357 时间：2013-02-07 11:54:47
年报遇到一个问题： 3 个自然人出自 50 万元成立了一个公司，然后向股东借款 1000 万购买了一块土地，现在土地增值了，想把土地转让。没有采用现在使用较多的转让股权的方式来实质转让土地。而是由购买方（另外一个自然人）对该公司增资 1000 万，注册资本就是 1050 万，原来 3 个股东还是总计占 50 万，新自然人 1000 万，实质性这样购买方的自然人已经控制了这块土地，过了几个月，通过减资的方式，原来 3 个自然人股东退出了该公司，这样购买方就拥有了该公司的100%股权，实质上也控制了这块土地。 我估计客户这样操作肯定是购买方私底下将更多的购买价款支付给了原来的 3 个自然人，这样只是为了规避直接转让土地的营业税、所得税、土地增值税等，或者通过转让股权方式的个人所得税等，这样好像也说不出客户不合理在哪里，大家觉得这样有什么税务等风险吗？

回答人：chenyiwei
这样交易从法律形式上看似乎没有重大问题。但要关注“购买方私底下将更多的购买价款支付给了原来的 3 个自然人”这一环节的税务风险。